臺灣苗栗地方法院刑事判決
110年度交易字第307號
公  訴  人  臺灣苗栗地方檢察署檢察官
被      告  黃萬全


指定辯護人  本院公設辯護人蔡文亮
上列被告因公共危險案件，經檢察官提起公訴（110年度偵字第6
051號），嗣經當事人雙方合意且被告認罪，由檢察官聲請改依
協商程序而為判決，本院裁定由受命法官獨任進行協商程序，判
決如下：
    主  文
黃萬全吐氣所含酒精濃度達每公升零點二五毫克以上而駕駛動力
交通工具，累犯，處有期徒刑柒月。
    犯罪事實及理由
一、本件犯罪事實及證據，均引用檢察官起訴書之記載（如附件
    ），並更正、補充如下：
　㈠犯罪事實欄一第1至3行關於黃萬全前科紀錄之記載及「詎其
    仍不知悔改，」均刪除；第3行「110年9月16日12時許」更
    正為「民國110年9月16日中午12時許起至中午12時40分許止
    」；第4行「旁之新市鎮公園飲用啤酒1、2瓶後」更正為「
    附近公園，飲用金牌啤酒1、2罐後」；第6行「仍於同日12
    時40分許」更正為「仍基於酒後駕駛動力交通工具之犯意，
    於同日中午12時40分許」；第7行「12時50分許」更正為「
    中午12時40分許」；第9行「12時59分許」更正為「中午12
    時59分許」。
　㈡證據部分補充：「被告黃萬全於本院準備程序中之自白」（
    見本院卷第31至32頁）。
二、核被告所為，係犯刑法第185條之3第1項第1款吐氣所含酒精
    濃度達每公升0.25毫克以上而駕駛動力交通工具罪。被告前
    因公共危險案件，經本院以106年度交易字第46號判決判處
    有期徒刑7月，案經上訴，經臺灣高等法院臺中分院以106年
    度交上易字第424號判決上訴駁回確定，於107年2月5日執行
    完畢出監等情，有臺灣高等法院被告前案紀錄表存卷足憑，
    則被告於受徒刑執行完畢後，5年以內故意再犯本件有期徒
    刑以上之罪，為累犯，本院考量被告因前案入監執行完畢後
    ，復再犯下本案犯行，前後案之犯罪類型及罪質均屬相同，
    依司法院釋字第775號解釋意旨，本於罪刑相當原則，裁量
    應依刑法第47條第1項規定加重其刑。
三、本件經檢察官與被告於審判外達成協商之合意且被告已認罪
    ，其合意內容為：被告願受科刑之範圍為有期徒刑7月。經
    查，上開協商合意並無刑事訴訟法第455條之4第1項所列情
    形之一，檢察官聲請改依協商程序而為判決，本院爰不經言
    詞辯論，於協商合意範圍內為協商判決。又協商程序係就「
    量刑」部分為協商，是司法院釋字第775號解釋關於累犯裁
    量是否加重最低本刑之意旨，自不影響本件協商之結果，附
    此敘明。
四、應適用之法條：刑事訴訟法第455條之2第1項、第455條之4
    第2項、第455條之8、第454條第2項，刑法第185條之3第1項
    第1款、第47條第1項，刑法施行法第1條之1第1項。
五、本判決除有刑事訴訟法第455條之4第1項第1款、第2款、第4
    款、第6款、第7款所定情形之一，或違反同條第2項規定者
    外，不得上訴。如有前述例外得上訴之情形，又不服本判決
    ，得自判決送達之日起20日內，向本院提出上訴書狀併附理
    由，上訴於第二審法院。
本案經檢察官呂宜臻提起公訴，檢察官蕭慶賢到庭執行職務。
中　　華　　民　　國　　111 　年　　1 　　月　　27　　日
　　　　　　　　　刑事第一庭　法　官　高御庭
以上正本證明與原本無異。　　　　　　　　
中　　華　　民　　國　　111 　年　　1 　　月　　27　　日
　　　　　　　　　　　　　　　書記官　林怡芳
附錄本案論罪科刑法條全文：
中華民國刑法第185條之3
駕駛動力交通工具而有下列情形之一者，處2年以下有期徒刑，
得併科20萬元以下罰金：
一、吐氣所含酒精濃度達每公升零點二五毫克或血液中酒精濃度
    達百分之零點零五以上。
二、有前款以外之其他情事足認服用酒類或其他相類之物，致不
    能安全駕駛。
三、服用毒品、麻醉藥品或其他相類之物，致不能安全駕駛。
因而致人於死者，處3年以上10年以下有期徒刑；致重傷者，處1
年以上7年以下有期徒刑。
曾犯本條或陸海空軍刑法第54條之罪，經有罪判決確定或經緩起
訴處分確定，於五年內再犯第1項之罪因而致人於死者，處無期
徒刑或5年以上有期徒刑；致重傷者，處3年以上10年以下有期徒
刑。
附件
臺灣苗栗地方檢察署檢察官起訴書
                                     110年度偵字第6051號
　　被　　　告　黃萬全　男　46歲（民國00年0月00日生）
　　　　　　　　　　　　住苗栗縣○○市○○里○○00號
　　　　　　　　　　　　國民身分證統一編號：Z000000000號
上列被告因公共危險案件，業經偵查終結，認應提起公訴，茲將
犯罪事實及證據並所犯法條分敘如下：
　　　　犯罪事實
一、黃萬全前因酒後駕車之公共危險案件，經法院判處有期徒刑
    7月確定，於民國107年2月5日執行完畢出監。詎其仍不知悔
    改，於110年9月16日12時許，在苗栗縣頭份市尖山路741巷
    與尖豐路口旁之新市鎮公園飲用啤酒1、2瓶後，明知吐氣酒
    精濃度達每公升0.25毫克以上者，不得駕駛動力交通工具，
    仍於同日12時40分許，騎乘車牌號碼000-000號普通重型機
    車上路。嗣於同日12時50分許，在苗栗縣○○市○○路000號前
    ，因行車搖晃且臉部紅潤為警攔查，發現其酒味甚濃，並對
    其施以吐氣酒精濃度測試，於同日12時59分許，測得其吐氣
    所含酒精濃度達每公升0.34毫克而查獲。
二、案經苗栗縣警察局頭份分局報告偵辦。
　　　　證據並所犯法條
一、上揭犯罪事實，業據被告黃萬全於警詢及偵訊中坦承不諱，
    復有酒精測定紀錄表、呼氣酒精測試器檢定合格證書、苗栗
    縣警察局舉發違反道路交通管理事件通知單、車輛詳細資料
    報表等在卷可佐，足認被告自白確與事實相符，被告犯嫌堪
    以認定。
二、核被告所為，係犯刑法第185條之3第1項第1款之公共危險罪
    嫌。又被告於前案受有期徒刑之執行完畢後，5年以內故意
    再犯本案有期徒刑以上之罪，為累犯，依被告本案所犯情節
    ，因累犯加重其最低本刑，尚無司法院釋字第775號解釋所
    謂加重最低本刑致生行為人所受之刑罰超過其所應負擔罪責
    之情形，請依刑法第47條第1項規定加重其刑。
三、依刑事訴訟法第251條第1項提起公訴。
　  此　致
臺灣苗栗地方法院
中　　華　　民　　國　 110　　年　　10　　月　　18　　日
　　　　　　　　　　　　　　　檢　察　官  呂宜臻 
本件證明與原本無異　
中　　華　　民　　國　 110　　年　　10  　月    28    日
                              書  記  官  鄒霈靈 
附錄所犯法條：
中華民國刑法第185條之3
駕駛動力交通工具而有下列情形之一者，處 2 年以下有期徒刑
，得併科 20 萬元以下罰金：
一、吐氣所含酒精濃度達每公升零點二五毫克或血液中酒精濃度
    達百分之零點零五以上。
二、有前款以外之其他情事足認服用酒類或其他相類之物，致不
    能安全駕駛。
三、服用毒品、麻醉藥品或其他相類之物，致不能安全駕駛。
因而致人於死者，處 3 年以上 10 年以下有期徒刑；致重傷者
，處 1 年以上 7 年以下有期徒刑。
曾犯本條或陸海空軍刑法第 54 條之罪，經有罪判決確定或經緩
起訴處分確定，於五年內再犯第 1 項之罪因而致人於死者，處
無期徒刑或 5 年以上有期徒刑；致重傷者，處 3 年以上 10 年
以下有期徒刑。